

Hello, world!

Après 12 ans en tant que boulanger, je souhaite faire de ma passion mon métier. Développeur fullstack en formation à la Wild Code School, je recherche une alternance d'un an au rythme de 3 semaines en entreprise/1 semaine en formation pour obtenir le diplôme "Concepteur Développeur d'applications" à partir de novembre 2022 OU mars 2023.

Passionné par le développement, je cherche à rejoindre une entreprise avec laquelle je pourrais partager plus que du code! #stage #alternance #dev #React #Node.js #nextchallenge

Polyvalent et déterminé, je suis une personne curieuse et passionnée.

Hard Skills Soft Skills Hobbies

Méthode Agile Git/GitHub HTML/CSS JS React Node MySQL

Trello/Figma

Créativité
Curiosité
Pédagogie
Esprit d'équipe
Adaptation
Empathie
Communication

Codage jeux vidéo Musique Jardinage Course à pied Paddle

Contact

- https://joshuadupin.me
- 💡 2 lmp. des Grands Prés 35260 Cancale
- in joshua-dupin
- **J**oshua35260

joshua35260@gmail.com

DÉVELOPPEUR WEB

Joshua Dupin

EXPÉRIENCE PROFESSIONNELLE

Stage Frontend octobre et novembre 2022

- Projet n°1 : Création d'un site avec mon tuteur sous WordPress, PhP et Jquery pour un cabinet d'avocats, je me suis occupé de l'intégration principalement.
- Projet n°2: Refonte d'un site, et donc de la bdd aussi pour un client, je suis focus sur l'intégration en suivant la maquette sur Figma.

Wild Code School | De mai 2022 à septembre 2022

- Projet n°1 : Création d'un "site-jeu d'enquête" en HTML/CSS
- Projet n°2: Réalisation sous React d'un site mettant en relation les musiciens cherchant un groupe et vice-versa, selon plusieurs critères (géolocalisation, niveau, instrument etc..)
- Projet 3: Réalisation pour un client d'un site web personnalisable à l'aide de React, Node.JS, Express, SASS etc..
- Hackathons: Plusieurs hackathons, différents, création d'un jeu en 2D sous Unity en #C, des sites sous React.

ADJOINT TECHNIQUE TERRITORIAL Ville de Cancale | 2021

- Travaux d'entretien courant afin de maintenir et pérenniser la qualité du patrimoine de voirie
- Jardinage
- Préparation des événements de la ville

BOULANGER, ADJOINT RESPONSABLE RAYON

Août 2008 - 2020

- Fabrication, cuisson et mise en rayon du pain
- Commande de matériel et matière première
- Élaboration du planning de l'équipe
- Définir les quantités à produire selon les chiffres estimés
- Formation des nouveaux arrivants et saisonniers

Autres expériences:

- Equipier polyvalent McDonald's
- Travail Intérimaire en Usine
- Saisons agricoles

FORMATION

WILD CODE SCHOOL

Développeur Web et Web Mobile | 5 mois (700h)

- Programme intensif Bac+2
- Réalisation de projets et hackathons
- ReactJS / Javascript / HTML5 /CSS3

FACULTÉ DES MÉTIERS SAINT-MALO

Apprenti Boulanger | 2008-2010